【裁判字號】    98,毒抗,131
【裁判日期】    981027
【裁判案由】    聲請觀察勒戒
【裁判全文】
臺灣高等法院高雄分院刑事裁定         98年度毒抗字第131號
抗  告  人  臺灣高雄地方法院檢察署檢察官
被      告  甲○○○
上列抗告人因被告觀察勒戒案件，不服臺灣高雄地方法院中華民
國98年9 月30日裁定（98年度審毒聲字第1019號），提起抗告，
本院裁定如下：
    主  文
抗告駁回。
    理  由
一、聲請意旨略以：被告甲○○○自98年1 月間起施用第二級毒
    品安非他命，最後一次於98年5 月下旬施用，98年6 月10日
    下午9 時5 分為警查獲，依毒品危害防制條例第20條第1 項
    及觀察勒戒處分執行條例第3 條1 項，聲請觀察勒戒。
二、原審裁定略以:
  (一)按被告之自白，不得作為有罪裁判之唯一證據，仍應調查其
    他必要之證據，以察其是否與事實相符，此觀之刑事訴訟法
    第156 條第2 項之規定自明。查其立法目的乃欲以補強證據
    以擔保自白之真實性；易言之，即欲以補強證據之存在，藉
    之限制自白在證據上之價值。而所謂補強證據，則指除該自
    白本身外，其他足資以證明自白之犯罪事實確具有相當程度
    真實性之證據而言。雖其所補強者，非以事實之全部為必要
    ，但亦須因補強證據與自白之相互利用，而足使犯罪事實獲
    得確信者，始足當之（最高法院74年度台覆字第10號判例可
    資參照）。
  (二)被告甲○○○固於警詢及偵查中坦承於民國98年5 月下旬某
    日，在高雄市○○區○○路某友人住處，施用第二級毒品甲
    基安非他命，惟被告於98年6 月11日為警採集之尿液，經送
    臺灣檢驗科技股份有限公司檢驗結果，呈安非他命類陰性反
    應，有該公司出具之濫用藥物尿液檢驗報告、尿液代號與真
    實姓名對照表各1 紙附卷可稽，則被告是否確曾於上述時、
    地施用第二級毒品甲基安非他命，尚非無疑，自須有其他補
    強證據，始足作為論斷之依據。
  (三)扣案之白色晶體1 包，雖經送高雄醫學大學附設中和紀念醫
    院檢驗結果，呈甲基安非他命陽性反應，有該醫院出具之檢
    驗報告1 紙在卷足憑，足認該扣案物為第二級毒品甲基安非
    他命無訛。然該扣案之甲基安非他命1 包，係員警於98 年6
    月10日所查獲，有高雄縣政府警察局林園分局刑事案件報告
    書1 份在卷可佐，查獲毒品之時間距被告自白施用毒品之時
    間，既已相隔十餘日，並非被告自承施用第二級毒品安非他
    命之結餘，不能據為被告自白之補強證據。況觀察勒戒係對
    被告人身自由之嚴重限制，故認定被告有無施用毒品之犯行
    ，與判斷刑事被告有罪與否所要求之證據強度並無二致，皆
    須採取嚴格證明法則。參以被告於偵訊中陳稱：「該包毒品
    乃其於前揭時間施用毒品後，另行起意再於98年6 月10日向
    真實姓名年籍不詳、綽號『阿娟』之成年人所購買，我尚未
    施用即遭警察查獲」等語，足徵扣案毒品並非被告於98年5
    月下旬某日所施用之毒品，自不得以此擔保被告自白之真實
    性。
三、原審以無補強證據，不能僅憑被告自白認定被告有施用第二
    級毒品安非他命犯行，駁回聲請人之聲請，認事用法尚無不
    合，聲請人抗告意旨仍執前詞，指摘原裁定不當，並無可取
    ，為無理由，應予駁回。
四、據上論結，應依刑事訴訟法第412 條，裁定如主文。
中    華    民    國    98    年    10    月    27    日
                  刑事第二庭  審判長法  官  林正雄
                                    法  官  黃壽燕
                                    法  官  陳啟造
以上正本證明與原本無異。
不得再抗告。
中    華    民    國    98    年    10    月    27    日
                                    書記官  彭筱瑗


司法院資訊處製作；財團法人民間司法改革基金會備份。
